臺灣高等法院高雄分院刑事判決　　　　94年度上訴字第1048號
上　訴　人
即　被　告　甲○○
上列上訴人因違反毒品危害防制條例案件，不服臺灣高雄地方法
院94年度訴字第806 號中華民國94年6 月20日第一審判決（起訴
案號：臺灣高雄地方法院檢察署94年度毒偵字第188 、839 號）
，提起上訴，本院判決如下：
     主  文
上訴駁回。
     事  實
一、甲○○前因竊盜案件，經台灣高雄地方法院以91年度易字第
    1560號判處有期徒刑5 月確定，入監執行後，於民國93年7
    月8 日假釋出監並付保護管束，於93年7 月17日保護管束期
    滿，假釋未經撤銷以已執行完畢論。另因施用毒品案件，經
    台灣高雄地方法院以89年度毒聲字第4219號裁定送觀察、勒
    戒後，認有繼續施用毒品之傾向，再以89年度毒聲字第6467
    號裁定令入戒治處所施以強制戒治，於91年2 月12日強制戒
    治期滿釋放，並由臺灣高雄地方法院檢察署檢察官於91 年3
    月8 日以91年度戒毒偵字第243 號不起訴處分確定在案。詎
    猶不知悔改，明知海洛因業經公告列為毒品危害防制條例第
    2 條第2 項之第一級毒品，不得持有、施用，5 年內復另基
    於施用第1 級毒品海洛因之概括犯意，自93年12月24日下午
    2 時8 分許回溯24小時內某時起，至94年1 月21日下午4 時
    45分回溯24小時內某時止（不含公權力拘束期間），在高雄
    縣大寮鄉○○村○○路618 巷69號住處，以將海洛因粉末摻
    水再以針筒注射之方式，連續施用第一級毒品海洛因多次。
    嗣為警分別於93年12月24日13時20分許，在高雄縣大寮鄉○
    ○路與萬丹路口查獲，並扣得海洛因2 包（合計淨重0.17公
    克、包裝重0.45公克）；另於94年1 月21日14時35分許，在
    高雄縣大寮鄉○○路150 巷口查獲，並扣得第海洛因1 包（
    淨重0.07公克、包裝重0.2 公克）。
二、案經高雄縣警察局鳳山分局、高雄市政府警察局苓雅分局報
    請台灣高雄地方法院檢察署檢察官偵查起訴。
    理  由
一、上揭連續施用第一級毒品海洛因之事實，業據被告甲○○於
    原審審理中自白不諱，且其為警查獲時所採取之尿液，經送
    請高雄醫學大學附設中和紀念醫院及高雄市立凱旋醫院檢驗
    結果，分呈嗎啡陽性反應等情，此有該醫院94年2 月7 日編
    號9402-56 號檢驗報告、94年2 月21日編號00000000號濫用
    藥物尿液檢驗報告各一紙、警製姓名代碼對照表附卷可稽，
    又被告經警查獲扣案之白色粉末共計3 包，經送請法務部調
    查局鑑定結果，均含海洛因成分，淨重共計0.24公克、包裝
    重0.65公克，此分別有法務部調查局94年1 月24日、94年5
    月2 日調科壹字第220019101 、000000 000號鑑定通知書在
    卷可稽，足認扣案白色粉末3 包均係第一級毒品海洛因無誤
    。參諸醫學臨床實驗及根據英國藥學會出版之文獻
    Isolation and Indentification of Drugs乙書第293 頁載
    ：海洛因經注射入人體後，在體內迅速水解成6-Monoacety
    I morphine，再緩緩繼續水解成嗎啡，然後再循嗎啡之代謝
    方式排出，同書第431 頁至第432 頁並載有：嗎啡經注射入
    人體後，約50％以上於8 小時內自尿中排出，至24小時排出
    約90％，但48小時後仍有微量可檢出等語。此外，按通常健
    康成人一次注射嗎啡15公絲，而以現行採用蟻醛酸試液及鉬
    鋑銨酸試液檢檢驗其尿液時，注射後8 小時內所排尿液易於
    檢出；8 小時至24小時，視其取尿時間及尿量多寡，可能檢
    出；至24小時以後所排之尿液，用上述方法已難檢出，亦據
    行政院衛生署藥物食品檢驗局73年11月30日（73）藥檢壹字
    第030221號函釋明確。是依前開說明，佐以被告之尿液檢驗
    報告，足徵被告上開施用第一級毒品海洛因之自白，核與事
    實相符，堪可採為認定事實之依據。再被告前因施用毒品案
    件，經台灣高雄地方法院以89年度毒聲字第4219號裁定送觀
    察、勒戒後，認有繼續施用毒品之傾向，再以89年度毒聲字
    第6467號裁定令入戒治處所施以強制戒治，於91年2 月12
    日強制戒治期滿釋放之事實，有該不起訴處分書、臺灣高等
    法院被告全國前案紀錄表、台灣高雄地方法院被告院內索引
    卡紀錄表、臺灣高雄地方法院檢察署刑案資料查註紀錄表各
    一紙附卷可參，其於強制戒治執行完畢釋放後5 年內再犯本
    件施用毒品罪，事證明確，應予依法論科。
二、核被告所為，係犯毒品危害防治條例第10條第1 項之施用第
    一級毒品罪。又其施用毒品前後持有海洛因之低度行為，應
    分別被其施用之高度行為所吸收，不另論罪。被告先後多次
    施用第一級毒品海洛因之犯行，時間緊接，方法相同，觸犯
    構成要件相同之罪，顯係基於概括犯意反覆為之，為連續犯
    ，應依刑法第56條之規定，論以一罪，並加重其刑。末查被
    告前因竊盜案件，經原審法院以91年度易字第1560號判處有
    期徒刑5 月確定，入監執行後，於93年7 月8 日假釋出監並
    付保護管束，於93年7 月17日保護管束期滿，假釋未經撤銷
    以已執行完畢論等情，有台灣高等法院被告全國前案紀錄表
    、台灣高雄地方法案檢察署刑案資料查註紀錄表各1 紙在卷
    可按，其於5 年之內再犯本件有期徒刑以上之罪，為累犯，
    應依法加重其刑，並依法遞加之。
三、原審因依毒品危害防治條例第10條第1 項規定，並審酌被告
    前曾因施用毒品之犯行，歷經觀察、勒戒及戒治程序，仍未
    能徹底戒絕毒品，且屢經查獲，隨即再犯，顯見意志不堅，
    ，惟念其施用毒品乃自戕一己之身體健康，尚未對他人造成
    危害，且犯後已坦承犯行，態度良好等一切情狀，量處被告
    有期徒刑8 月。以及就扣案之白色粉末共計3 包，說明經送
    請法務部調查局鑑定結果，均含海洛因成分，淨重共計0.24
    公克，足認扣案白色粉末3 包均係查獲之第一級毒品海洛因
    無誤，不問屬犯人所有與否，均依毒品危害防制條例第18條
    第1 項前段之規定，併予宣告沒收銷毀之；再盛裝上述扣案
    白粉3 小包之空包裝袋（共計重0.65公克），雖經法務部調
    查局就之與其所盛裝之第一級毒品海洛因分別鑑析其重量，
    有上開法務部調查局前開鑑定通知書一紙在卷可憑，惟因法
    務部調查局一般係以傾倒之方式，將包裝袋內之第一級毒品
    海洛因倒出而與包裝袋分離而稱重，必要時，輔以刮杓刮取
    袋內粉末，然無論依何種方式分離，包裝袋內均有極微量之
    第一級毒品海洛因殘留，業經法務部調查局93年3 月19日調
    科壹字第09300113060 號函釋在案，足認前揭空包裝袋3 個
    （共計重0.65公克）內含極微量第一級毒品海洛因殘留而無
    法析離，亦應整體視為查獲之第一級毒品海洛因，併依毒品
    危害防制條例第18條第1 項前段之規定，宣告沒收銷燬之。
    本院認原審判決認事用法均無違誤，量刑亦稱允當，被告上
    訴意旨指稱原審判決量刑太重，並無足取，上訴為無理由，
    應予駁回。
四、被告甲○○經合法傳喚，無正當理由不到庭，爰不待其陳述
    ，逕行判決。
據上論斷，應依刑事訴訟法第371條、第368條，判決如主文。
本案經檢察官郭振昌到庭執行職務。
中　　華　　民　　國　　94　　年　　9 　　月　　30　　日
                  刑事第一庭  審判長法  官  江泰章
                                    法  官  黃三友
                                    法  官  莊崑山
以上正本證明與原本無異。
如不服本判決應於收受本判決後10日內向本院提出上訴書狀，其
未敘述上訴理由者，並得於提起上訴後10日內向本院補提理由書
狀（均須按他造當事人之人數附繕本）「切勿逕送上級法院」。
中　　華　　民　　國　　94　　年　　9 　　月　　30　　日
　　　　　　　　　　　　　　　　　　書記官  張文斌
附錄本判決論罪科刑法條：
毒品危害防制條例第10條第1項
施用第一級毒品者，處 6 月以上 5 年以下有期徒刑。
